臺灣臺北地方法院刑事判決　　　　　　　　98年度訴字第30號
　　　　　　　　　　　　　　　　　　　 98年度訴字第941號
公　訴　人　臺灣臺北地方法院檢察署檢察官
被　　　告　陳文彥
　　　　　　鄭繼城
　　　　　　林淑輝
　　　　　　郭紫玲
上　一　人
選任辯護人　劉育志律師
被　　　告　洪明欽
選任辯護人　姜智逸律師
被　　　告　崔基豐
　　　　　　林迎潔
　　　　　　吳東宏
上列被告等因違反著作權法等案件，經檢察官提起公訴（97年度
偵字第12969號、97年度偵字第17609號、97年度偵字第18242號
、97年度偵字第21648號）及追加起訴（98年度偵字第11786號、
98年度偵字第11787號、98年度偵緝字第567號），本院判決如下
：
    主  文
陳文彥共同意圖銷售而擅自以重製於光碟之方法侵害他人之著作
財產權，累犯，處有期徒刑壹年陸月。扣案如附表三編號一1.至
3.、編號二1.至15.、編號三1.至5.所示之物，均沒收。
鄭繼城共同意圖銷售而擅自以重製於光碟之方法侵害他人之著作
財產權，處有期徒刑壹年陸月。扣案如附表三編號一1.至3.、編
號二1.至15.、編號三1.至5.所示之物，均沒收。
林淑輝共同意圖銷售而擅自以重製於光碟之方法侵害他人之著作
財產權，處有期徒刑壹年肆月。扣案如附表三編號一1.至3.、編
號二1.至15.、編號三1.至5.所示之物，均沒收。
郭紫玲共同意圖銷售而擅自以重製於光碟之方法侵害他人之著作
財產權，處有期徒刑壹年陸月。扣案如附表三編號一1.至3.、編
號二1.至15.、編號三1.至5.所示之物，均沒收。
洪明欽共同意圖銷售而擅自以重製於光碟之方法侵害他人之著作
財產權，處有期徒刑壹年陸月。扣案如附表三編號一1.至3.、編
號二1.至15.、編號三1.至5.所示之物，均沒收。
崔基豐幫助意圖銷售而擅自以重製於光碟之方法侵害他人之著作
財產權，處有期徒刑貳月，如易科罰金，以新台幣壹仟元折算壹
日。
林迎潔共同犯製造猥褻物品罪，處有期徒刑肆月，如易科罰金，
以新台幣壹仟元折算壹日。扣案如附表三編號二3.5.所示之物均
沒收。
吳東宏共同意圖銷售而擅自以重製於光碟之方法侵害他人之著作
財產權，處有期徒刑壹年陸月。扣案如附表三編號一1.至3.、編
號二1.至15.、編號三1.至5.所示之物，均沒收。
    事  實
一、陳文彥前於民國86年間，因犯竊盜、湮滅證據等罪，經臺灣
    高雄地方法院以86年度易字第6408號判決分別判處有期徒刑
    8月、3月，緩刑4年，緩刑期間中付保護管束確定。復於88
    年間因犯竊盜罪，經臺灣高雄地方法院以88年度易字第2915
    號判決判處有期徒刑10月確定，前開緩刑宣告並遭撤銷。於
    89 年間因犯贓物罪，經臺灣高雄地方法院以88年度易字第
    4158 號判決判處有期徒刑4月確定，前開各罪接續執行，於
    90年10月22日縮短刑期執行完畢出監。郭正茂（未到案，本
    院另行審結，其所涉95年6月30日前之犯行，經臺灣臺北地
    方法院檢察署檢察官以屬前案判決效力所及，而為不起訴處
    分確定），陳文彥、鄭繼城、林淑輝、洪明欽（綽號「小紅
    」）、郭紫玲、吳東宏（綽號「東東」）、柯俊一（本院另
    行審結）、許書源（本院另行審結）、黃柏鈞（綽號「小球
    」，於98年9月間歿，林迎潔之夫）、真實姓名年籍不詳、
    自稱「何國忠」之大陸地區成年男子，及真實姓名年籍均不
    詳、綽號「土土」自稱「佳怡」及自稱「邱玉禎」之大陸地
    區成年女子均明知：
（一）「XBOX」、「XBOX 360」、「PlayStation 」、「PS設計
      圖」、「Nintendo」、「Wii」、「Wario」及圖、「The
      Legend of Zelda, Zelda」、「Pokemon」、「Paper
      Mario」、「Mario Party」、「Metroid」、「Donkey
      kong」、「Mariokart」等文字商標圖樣，分別經美商微
      軟公司（下稱微軟公司）、日商新力電腦娛樂股份有限公
      司（下稱日商新力公司）及日商任天堂株式會社（下稱任
      天堂公司）向經濟部智慧財產局申請註冊登記而取得之商
      標權，現仍於商標權有效期間內，非經商標權人之同意或
      授權，不得擅自使用該等註冊商標於同一或類似之商品上
      ，或明知為上開商品而販賣、意圖販賣而陳列。
（二）如附件一、二（即原起訴書附件二、三）、三（即原起訴
      書附件四）所示之遊戲軟體光碟內之電腦程式軟體，分別
      係微軟公司、日商新力公司及任天堂公司享有著作權之電
      腦程式著作，非經著作權人同意或授權，不得擅自重製或
      意圖營利而以移轉所有權之方法散布；且明知前開微軟公
      司、新力公司、任天堂公司之遊戲於電視遊樂器主機執行
      時，將在螢幕上出現該等公司如附件一、二、三所示商標
      圖樣及各該公司授權字樣，足以對外表示該等電腦程式軟
      體係微軟公司、新力公司、任天堂公司生產或授權生產之
      一定用意證明之準私文書，足以使消費者誤認該遊戲軟體
      係該等公司所生產發行。
（三）如附表一所示之視聽著作分別係著作財產權人美商迪士尼
      企業股份有限公司（下稱迪士尼公司）、美商華納兄弟娛
      樂公司（下稱華納兄弟公司）、美商二十世紀福斯影片股
      份有限公司（下稱福斯公司）、美商環球影片製作有限責
      任合夥（下稱環球公司）、哥倫比亞亞洲影片製作公司（
      下稱哥倫比亞公司）、美商新力影片家庭娛樂股份有限公
      司（下稱美商新力公司）、美商新線製作股份有限公司（
      下稱新線公司）、美商派拉蒙影片股份有限公司（下稱派
      拉蒙公司）等公司享有著作權之視聽著作，均屬受我國著
      作權法保護之著作，非經前揭享有著作權公司同意或授權
      ，不得擅自重製、散布或意圖營利而交付該等著作。
（四）如附表三編號3.所示色情光碟均有男、女特意裸露身體、
      性器官及男女互相撫摸、親吻而為口交、性交行為、或有
      暴力、性虐待之猥褻內容，客觀上足以刺激或滿足性慾，
      並引起普通一般大眾羞恥感，不得意圖販賣而製造，亦不
      得販賣。
二、郭正茂、陳文彥、鄭繼城、林淑輝、洪明欽、郭紫玲、洪明
    欽、吳東宏、柯俊一、許書源、黃柏鈞、及自稱「何國忠」
    之大陸地區成年男子、綽號「土土」自稱「佳怡」及自稱「
    邱玉禎」之大陸地區成年女子等人，共同基於反覆以重製光
    碟及移轉所有權之方法散布侵害他人著作財產權之重製光碟
    、販賣仿冒商標商品、行使偽造準私文書、意圖販賣而製造
    猥褻光碟之單一集合犯意聯絡，而為下列行為：
（一）郭正茂於92年10月間起，透過柯俊一介紹真實姓名、年籍
      不詳，自稱「何國忠」之大陸地區成年男子，在中國大陸
      、美國等地租用主機，陸續架設「數位AV站」、「遊戲備
      份站」等網站（下統稱遊戲備份系列加盟站），提供由柯
      俊一所申請，帳號為「hiavs@hotmail.com」、「galant8
      899@hotmail.com」等免費電子郵件信箱及「何國忠」設
      計之網路購物車系統，接受不特定人上網訂購如附表三編
      號二3.所示之色情光碟（從92年間開始經營）及如附表一
      、附件一至四所示之盜版影音及遊戲光碟（從95年中開始
      經營），或招募欲加盟遊戲備系列加盟站販賣盜版光碟之
      下線，由柯俊一擔任加盟站長，從事販賣盜版光碟及處理
      加盟下線意見之工作，並以每片盜版光碟新臺幣（下同）
      10 元之代價抽取下線販賣盜版光碟佣金。另由綽號「土
      土」之大陸地區成年女子負責整理每日網路訂單。郭正茂
      於架設遊戲備系列加盟站期間內，陸續租用基隆市安樂區
      ○○○街（下稱樂利三街工廠）、新北市蘆洲區（改制前
      為臺北縣蘆洲市○○○街18號1樓（下稱重陽街工廠）、
      新北市○○區○○路224巷16號7樓（下稱集賢路工廠）等
      地作為擺設電腦主機、光碟燒錄設備、色情及盜版光碟母
      片及重製色情、盜版光碟之處所，並以每月5萬元代價僱
      用許書源，在樂利三街工廠重製如附表二編號3.所示色情
      光碟及如附表一、附件一至三所示之盜版光碟，另以每月
      4 萬元至6萬元不等之代價僱用「邱玉禎」及鄭繼城（94
      年6月間加入）、陳文彥（於95年6月9日加入）、林淑輝
      （於93年間加入）等人，在重陽街工廠、集賢路工廠等地
      重製上開色情光碟及如附表一、附件一至三所示之盜版光
      碟並包裝後，交由不知情之宅配通股份有限公司（下稱宅
      配通公司）人員以色情光碟VCD每片30元、DVD每片50元、
      遊戲光碟及電影光碟每片130元之方式代收貨款。嗣鄭繼
      城於95年底離開燒錄工廠，於高雄住處負責取得色情光碟
      母片及圖檔來源事宜，其至夢工廠網站（http：//jpdvd.
      net/）抓取情色照片圖檔及訂購色情光碟母片後，以電子
      郵件帳號「chichenchi@yahoo.com.tw」將情色照片圖檔
      寄至郭正茂所有之「pro7_11@yahoo.com.tw」電子郵件帳
      號，並將購得之色情光碟母片寄送上開工廠，再向陳文彥
      每月請領1萬2千元之款項。嗣於97年6月4日應陳文彥之要
      求，至集賢路工廠從事燒錄工作，而於翌日即為警搜索時
      查獲。
（二）許書源復將自己所有彰化銀行蘆洲分行00000000000號帳
      戶（下稱彰化銀行帳戶）提供與郭正茂使用，由郭正茂以
      巴黎草莓名義與宅配通公司簽約，約定將代收貨款逕行匯
      入上開帳戶內，另崔基豐、賴彥光（本院另行審結）可預
      見將自己金融帳戶、提款卡及密碼提供與他人使用，恐遭
      他人利用作為人頭匯款帳戶之用，竟仍基於縱有人以其金
      融帳戶實施犯罪亦不違背其本意之幫助故意，分別於如附
      表二所示之時間，提供其等所有中華郵政000-0000000000
      00000004號帳戶（下稱郵局帳戶）、中華郵政大里郵局之
      000-000000000000049（下稱大里郵局帳戶）之帳戶存摺
      、提款卡及密碼與郭正茂使用，嗣郭正茂於取得崔基豐、
      賴彥光之郵局、大里郵局帳戶後，旋於如附表二所示之時
      間，持之以大綜郵購中心、凱威生物科技等名義與宅配通
      公司簽約，約定將代收色情、盜版光碟貨款逕行匯入如崔
      基豐、賴彥光所有之帳戶內；另王為晨（本院另行審結）
      可預見將自己金融帳戶、提款卡及密碼及宅配通公司帳戶
      提供與他人使用，恐遭他人利用作為人頭匯款帳戶之用，
      竟仍基於縱有人以其金融帳戶實施犯罪亦不違背其本意之
      幫助故意，將其設於台北富邦銀行000-0000000000000176
      號帳戶（下稱富邦銀行）帳戶存摺、提款卡及以「王為晨
      」名義與宅配通公司簽約之帳戶與交與真實姓名、年籍不
      詳，綽號「大哥」之某成年男子轉交與郭正茂使用，郭正
      茂於收受富邦銀行及「王為晨」宅配通公司帳戶後，亦與
      宅配通公司簽約，約定將代收色情、盜版光碟貨款逕行匯
      入富邦銀行帳戶內，並定期提領如附表二所示之人頭帳戶
      內款項，分配與柯俊一及其下線分站長牟利。
（三）郭紫玲與郭正茂係姊弟關係，郭正茂前於93年間因製造猥
      褻物品案件，經臺灣板橋地方法院以94年度易字第52號判
      決判處有期徒刑10月，並經臺灣高等法院以94年度上易字
      第982號判決駁回上訴確定，95年3月2日經緝獲入監執行
      ，96年1月1日縮刑期滿執行完畢；又於95年間再因製造猥
      褻物品案件，經同法院以95年度易字第1545號判決判處有
      期徒刑1年2月，並經臺灣高等法院以96年度上易字第1039
      號判決駁回上訴確定，嗣經臺灣高等法院以96年度聲減字
      第3487號裁定減刑為有期徒刑7月確定，於96年10月29日
      入監執行，97年5月28日縮刑期滿執行完畢。郭正茂於上
      開入監執行期間，為能繼續經營網站，遂委由郭紫玲於95
      年3月間起，接手擔任遊戲備份系列加盟站會計人員，負
      責遊戲備份系列加盟站帳務及匯款與遊戲備份系列加盟站
      之加盟站長之工作，並定期至如附表二所示人頭帳戶提領
      宅配通公司所匯入販賣光碟款項，分配予柯俊一、洪明欽
      、黃柏鈞、吳東宏等站長牟利，並負責支付上開燒錄工廠
      陳文彥、林淑輝、鄭繼城等人之薪資。
（四）洪明欽則於96年10月間起，加入遊戲備份系列加盟站，成
      為網站（ok-dvd.a-vbs.net、ok-game-a-vbs.net、my-dv
      d.a-vbs.net、my-game-a-vbs.net、link.a-bvs.net，下
      稱ABS系列網站）之分站長，並掛上由郭正茂交付之網路
      購物車系統，黃柏鈞、吳東宏並加盟成為其下線分站長，
      接受不特定人上網訂購如附表三編號3.所示色情光碟及如
      附表一、附件一至四所示之盜版光碟。而黃柏鈞以經營販
      賣色情光碟網站之名義，向其妻林迎潔借用其中國信託商
      業銀行股份有限公司（下稱中國信託銀行）000000000000
      000號（下稱中國信託帳戶），林迎潔因誤認黃柏鈞僅經
      營販賣色情光碟之網站，乃與黃柏鈞等人共同基於意圖販
      賣而製造猥褻物品之犯意聯絡，提供中國信託帳戶存摺供
      黃柏鈞取款之用，並與黃柏鈞共享販賣色情光碟所得。洪
      明欽則每週代為計算林迎潔、吳東宏販賣色情及盜版光碟
      所得後製成「球_宅配通對帳單.xls」、「東_宅配通對帳
      單.xls」之excel檔案後，以gomygirl@gmail.com電子郵
      件寄送至郭紫玲所使用帳號為annykuo3535@yahoo.com.tw
      、黃柏鈞所使用帳號為gy786@hotmail.com、吳東宏所使
      用帳號為gy88gy882004@yahoo.com.tw之免費電子郵件信
      箱後，由郭紫玲依上開excel檔案結算內容，將林迎潔、
      吳東販賣色情、盜版光碟所得分別匯入林迎潔上開中國信
      託帳戶及吳東宏設於新光商業銀行股份有限公司（下稱新
      光銀行）0000000000000號帳戶（下稱新光銀行帳戶）內
      ，並直接支付現金予洪明欽。
（五）嗣於97年6月5日，為內政部警政署刑事警察局員警至如附
      表三所示處所執行搜索，分別查扣如附表三所示物品，始
      悉上情。
 三、案經內政部警政署刑事警察局移送暨迪士尼公司、華納兄
     弟公司、福斯公司、環球公司、哥倫比亞公司、新線公司
     、美商新力公司、派拉蒙公司、微軟公司、日商新力公司
     、任天堂公司訴由臺北市政府警察局南港分局報請臺灣臺
     北地方法院檢察署檢察官偵查起訴及追加起訴。
    理  由
壹、程序部分：
一、按於第一審辯論終結前，得就與本案相牽連之犯罪或本罪之
    誣告罪，追加起訴，刑事訴訟法第265條第1項定有明文。又
    所謂相牽連之案件係指刑事訴訟法第七條所列之：一、一人
    犯數罪。二、數人共犯一罪或數罪。三、數人同時在同一處
    所各別犯罪。四、犯與本罪有關係之藏匿人犯、湮滅證據、
    偽證、贓物各罪之案件。追加起訴之目的乃為訴訟經濟。至
    於是否相牽連之案件，應從起訴形式上觀察，非以審理結果
    ，其中一部分被訴犯罪事實不能證明，為不得追加起訴之根
    據，最高法院著有90年度臺上字第5899號裁判要旨可資查考
    。查被告陳文彥、鄭繼城、林淑輝、洪明欽、郭紫玲、郭正
    茂、柯俊一、許書源、王為晨等人因違反著作權法及商標法
    等案件，經檢察官提起公訴（97年度偵字第12969號、17609
    號、18242號、21648號）後繫屬本院（98年度訴字第30號）
    ，檢察官再認被告林迎潔、吳東宏所涉之違反著作權法、商
    標法等案件與本院所受理之98年度訴字第30號案件為刑事訴
    訟法第7條第2款所定之數人共犯一罪之相牽連案件，而於第
    一審辯論終結前具狀向本院追加起訴，並就被告賴彥光幫助
    上開犯行部分併同追加起訴（98年度偵字第11786號、第117
    87號、98年度偵緝字第567號），應屬合法，本院予以合併
    審理及裁判，先予敘明。
二、查被告洪明欽之辯護人雖主張：證人即共同被告郭正茂、柯
    俊一、許書源、鄭繼城、陳文彥、郭紫玲、崔基豐、王維晨
    於警詢時所為之供述，屬傳聞證據，並無證據能力云云（見
    98年度訴字第30號卷〈下稱本院卷〉一第228頁背面）。按
    被告以外之人於檢察事務官、司法警察（官）調查時所為之
    陳述，屬傳聞證據，依刑事訴訟法第159條規定，本無證據
    能力，必須該陳述之重要待證事實部分，與審判中之陳述有
    所不符，且警詢陳述具有較可信之特別狀況二要件，始例外
    得適用同法第159條之2規定，認有證據能力。經查，本件證
    人郭紫玲於審理時已具結作證，其證述與其於警詢中之陳述
    大致相符，是證人郭紫玲於警詢之證述，並非證明事實存否
    所必要，與刑事訴訟法第159條之2所規定的例外情形亦不相
    符，是上開證人於警詢之證述，應無證據能力。至證人柯俊
    一、許書源、鄭繼城、崔基豐、王維晨、陳文彥於警詢中之
    證述，並非認定被告洪明欽犯罪之證據，爰不為是否具備證
    據能力之判斷。另本判決下列所引用之各該被告以外之人於
    審判外之陳述（包含書面陳述），固屬傳聞證據，但檢察官
    、被告（除被告洪明欽外）及選任辯護人於本院準備程序及
    審判期日中，均表示無意見，且當事人未於言詞辯論終結前
    聲明異議，本院審酌該等證據作成之情況，認為適於為本件
    認定事實之依據，依刑事訴訟法第159條之5第2項規定，應
    具有證據能力。
三、至本案其餘認定事實所引用之卷內所有卷證資料（包含文書
    證據、物證等證據），並無證據證明係公務員違背法定程序
    所取得。又各該被告、辯護人及檢察官於本院審判期日中對
    本院所提示引為本案證據之被告以外之人於審判外之供述，
    就證據能力均未表示爭執，而迄至言詞辯論終結前亦未再聲
    明異議，經核亦無顯有不可信之情況與不得作為證據之情形
    ，本院審酌上開證據資料製作時之情況，尚無違法不當之瑕
    疵，且與本案待證事實間具有相當關聯性，認為以之作為證
    據應屬適當，均認有證據能力。
貳、實體部分：
一、有罪部分：
    訊據被告陳文彥、林淑輝、郭紫玲、崔基豐、林迎潔對於前
    揭犯罪事實均坦承不諱，而被告鄭繼城、洪明欽固供認有販
    賣猥褻物品之犯行，惟均否認有何違反著作權法、商標法及
    偽造文書之犯行，被告鄭繼城辯稱：我在郭正茂底下做事的
    時候，有分兩次時期，第一段時間我有幫他作寫A片的編號
    ，後來他什麼時候有作遊戲光碟我不知道，後來因為家庭因
    素在被抓的前陣子才又去工廠工作，這次我只負責抓取A片
    擷圖的工作，其餘我都沒有參與云云；被告洪明欽則辯稱：
    我只有參與販賣猥褻光碟的部分，但並沒有參與製作猥褻光
    碟部分，其餘部分我並沒有參與云云。被告吳東宏則矢口否
    認上開所有犯行，辯稱：綽號「小徐」之大陸地區男子向我
    借款50萬元，故匯到我戶頭內的款項係「小徐」還給我的欠
    款云云。經查：
（一）上開犯罪事實，業據被告陳文彥、林淑輝、郭紫玲、崔基
      豐、林迎潔及共同被告郭正茂於本院審理時坦承不諱（見
      本院卷二第186頁、第292頁、第296頁背面、本院卷一第2
      93頁至背面），並據證人郭紫玲、陳文彥、林淑輝到庭證
      述明確（見本院卷一第328至335頁、本院卷二第98至103
      頁），核與微軟公司告訴代理人藍孟真，新力公司告訴代
      理人施穎弘，任天堂公司告訴代理人徐宏昇，迪士尼公司
      、華納兄弟公司、福斯公司、環球公司、哥倫比亞公司、
      新線公司、美商新力公司、派拉蒙公司、微軟公司、日商
      新力公司共同告訴代理人著作權保護基金會之何明達於警
      詢時證述被告等人侵權之情節相符，且有告訴人微軟公司
      之光碟檢驗報告（見刑案偵查卷(二)第414至429頁）、告訴
      人任天堂公司所提出之鑑定意見書（見刑案偵查卷(二)第50
      7至600頁）、財團法人臺灣著作權保護基金會鑑識人員何
      明達所製作之鑑識報告（見刑案偵查卷(二)第605、606頁
      ）、盜版之微軟公司光碟勘驗照片（見刑案偵查卷(二)第43
      0至504頁）、盜版之日商新力公司光碟勘驗照片（見97
      年度偵字第18242號卷第45至53頁）、盜版之任天堂公司
      光碟勘驗照片（見刑案偵查卷(二)第532至546頁）、查獲現
      場照片（見刑案偵查卷(二)第986至992頁）、本院於99年11
      月18日所為之勘驗筆錄及照片（見98年度訴字第30號卷(二)
      第37至50頁）、內政部警政署刑事警察局偵九隊抽樣勘驗
      光碟所拍攝之猥褻照片（見刑案偵查卷(三)第966至985頁）
      、臺灣宅配通97年6月26日宅配通總（97年）字第005號函
      暨附件（見刑案偵查卷(三)第815至834頁）、臺灣宅配通服
      務合約書（見刑案偵查卷(一)第358至363頁）、遊戲備份站
      、數位AV站網頁列印資料（見刑案偵查卷(三)第835-965頁
      ）、被告柯俊一核算遊戲備系列加盟站之站長獎金核算內
      容列印資料（見97年度他字第4858號卷第9至59頁）、被
      告鄭繼城之隨身碟內容及電子郵件帳戶chichengchi@yaho
      o.com.tw郵件內容列印資料（見刑案偵查卷(一)第237至280
      頁、97年度他字第4858號卷一第259至271頁、第283至289
      頁）、臺灣新光商業銀行十甲分行97年11月21日函所檢送
      之吳東宏（帳號0000000000000）開戶資料及自96年至97
      年7月間之交易明細表影本（見97年度偵字第18242號卷第
      108至157頁）、被告郭紫玲之電子郵件信箱及隨身碟內容
      列印資料（見刑案偵查卷(一)第185頁至224頁）、被告洪明
      欽之電子郵件內容列印資料資料（見刑案偵查卷(一)第313
      至323頁）、香港上海匯豐銀行股份有限公司97年7月9日
     （97）港匯銀（總）字第4632號函暨檢附資料（見刑案偵
      查卷(三)第745至800頁）、臺灣銀行城中分行97年7月11日
      城中營字第09700025781號函暨檢附資料（見刑案偵查卷
      (三)第801至810頁）、中華郵政股份有限公司所檢送被告陳
      文彥96年1月2日至96年12月21日之交易明細表，及被告賴
      彥光96年3月26日起至97年1月9日之交易明細表（刑案偵
      查卷(三)第811至814頁）、美商微軟公司98年3月31日回函
      暨（gy786@hotmail.com）帳號及申設資料及留存時間、
      IP位置資料（見98年度他字第996號卷(一)第153至156頁）
      、中華電信股份有限公司客服處二客服第七作業中心回覆
      單暨附件（見98年度他字第996號卷(一)第101頁至148頁）
      、中國信託商業銀行97年11月21日中信銀集作字第9751
      2683號函及附件（見97年度偵字第18242號卷第123至157
      頁）、中國信託商業銀行100年2月8日中信銀第000000000
      02246號函及附件（見98年度訴字第30號卷(二)第117至181
      頁）、中國信託銀行帳號000000000000 000號帳戶96年7
      月3日、96年7月10日、96年7月17日之存入憑證影本三紙
      （見刑事偵查卷(一)第151至153頁）、香港商雅虎資訊股份
      有限公司臺灣分公司98年4月9日函及附件（見98年度他字
      第996號卷(二)第2至87頁）、中國信託商業銀行98年12月22
      日中信銀第0000 0000004626號函暨檢附資料（見98年度
      訴字第30號卷(一)第239至291頁）、中國信託商業銀行98年
      10月26日函暨檢附資料（見98年度訴字第30號卷一第164
      至207頁）、經濟部智慧財產局商標資料附卷可稽，及如
      附表三編號一1.至3.、編號二1.至15.及17.、編號三1.至5.
      所示之物扣案可佐。
（二）被告鄭繼城雖以前詞置辯，惟：
    1.被告鄭繼城於警詢時供承：「......我之前在燒錄工廠的
      時間為94年大約在6月的時候，我有去工廠那幫忙作寫片
      和包裝的工作，作了好幾個月......」、「（當時工廠在
      何處？）我有接觸的工廠在蘆洲集賢路，還有蘆洲長安街
      。......」、「（問：當時工廠有哪些人作業？）我接觸
      到有福哥、林淑輝、邱玉禎」、「（問：你的薪資?）在
      集賢那邊我大約作了半年，薪水是每個月新臺幣4萬5，我
      幫大茂捉圖的部分薪水是每個月新臺幣1萬2，然後每月我
      上夢工廠訂的A片，我計算訂了多少片、多少錢，我每個
      月會向陳文彥請款，陳文彥會用匯款或現金給我，每個月
      請款數千至萬元不等。」等語（見刑案偵查卷(一)第281 至
      282頁），核與證人郭正茂於警詢中證稱：「（問：你經
      營「遊戲備份加盟系列站」的分工為何？月薪？）我來主
      導操作，......，陳文彥、林淑輝、鄭繼城負責燒錄、寄
      送盜版光碟片工廠工作，三人的月薪是4萬元。鄭繼城負
      責捉圖，捉完會上FTP丟給何國忠。...。」等語（見97年
      度偵字第12969號卷第39至40頁）、證人陳文彥於警詢時
      證稱：「（問：盜版燒錄工廠在何處？）我是95年6月9日
      過完生日後上來臺北，當時的工廠地址在蘆洲市○○路的
      巷子裡。去（96）年2、3月迄今廠址在：臺北縣蘆洲市○
      ○街347巷1號1樓。」、「（問：在95年6月時，在蘆洲市
      ○○路有何人與你一同燒錄？）當時工廠裡有鄭繼城、林
      淑輝、我、邱玉禎，燒錄完成後裝箱貼完宅配單，我們裝
      進小箱子裡......。」、「（問：96年2、3月搬到臺北縣
      蘆洲市○○街347巷1號1樓有何人？）那時有鄭繼城、林
      淑輝、我、邱玉禎......。」、「（問：鄭繼城、林淑輝
      、你、邱玉禎如何分工？薪資如何？）在長安街時，我們
      固定半夜（凌晨1、2點）會用FTP到指定網址把訂單捉下
      來，然後我們進行燒錄。林淑輝、邱玉禎負責燒錄、鄭繼
      城在高雄負責捉圖（訂夢工廠訂母片回來，把光碟封面捉
      下來，還有把色情光碟內容截圖下來），......，最早是
      鄭繼城介紹我到工廠作的，鄭繼城的月薪是新臺幣4萬、
      林淑輝月薪新臺幣4萬、邱玉禎月薪新臺幣4萬，我們都是
      領固定薪水，鄭繼城有講明薪水是4萬，我會向郭姐請款
      交給他們，所以我很清楚他們的月薪狀況。」（見刑案偵
      查卷(一)第290至292頁）等語，及證人林淑輝於本院審理時
      證稱：我曾跟被告鄭繼城一起在新莊的燒錄工廠，一起從
      事燒錄工作過一年，當時一起工作的還有被告陳文彥及一
      名大陸籍女子，後來搬到蘆洲長安街，大約有一年沒有看
      過被告鄭繼城等語（見本院98年度訴字第30號卷二第99
      至102頁背面）相符。綜上參互以觀，足認被告鄭繼城確
      曾於光碟燒錄工廠參與燒錄光碟之工作一段時間，嗣後始
      至高雄負責訂色情光碟之新片、抓圖之工作，其確有從事
      燒錄盜版之色情光碟、影音光碟及遊戲光碟，殆無疑義。
    2.被告鄭繼城於警詢中供稱：「問：說明你兼職作色情圖片
      的工作內容？兼職薪資？）我有時要去一家夢工廠色情網
      站（htt://jpdvd.net）訂片，還有把網路上已經作好的
      圖片（20-40個色情光碟縮圖）捉下來，然後用電子郵件
      帳號（chichengchi@yahoo.com. tw）寄給大茂（即郭正
      茂）的電子郵件（pro7_11@yahoo.com.tw），交給大茂會
      送到『遊戲備份加盟系列站』中，有時後也會用隨身碟儲
      圖，阿文（即被告陳文彥）拿薪水給我的時候，我把隨身
      碟順便給阿文交給大茂。每個月新臺幣1萬2仟元。」、「
      （問：你兼職上述工作的期間?）從95年底開始迄今，已
      經作了一年半。」、「（問：（你所謂阿文拿薪水給你的
      方式?）現金交付，阿文會趁燒片工廠休假時每個月下高
      雄看他妹，然後順便把薪水給我。」等語（見刑案偵查卷
      (一)第235至236頁），亦足認被告鄭繼城係於95年底即離開
      燒錄工廠，另於高雄住處負責色情光碟母片及圖片來源工
      作無訛。
    3.證人陳文彥雖於審理時證稱：被告鄭繼城於95年間介紹我
      到集賢路作光碟燒烤，當時鄭繼城已經不做燒錄了，所以
      他沒有在工廠內燒錄光碟，而且印象中當時還沒有開始燒
      錄遊戲光碟。且在集賢路的時候還沒有燒錄遊戲光碟，是
      後來移到長安街才有燒錄遊戲光碟。而被告鄭繼城他沒有
      進入長安街的工廠從事燒錄工作云云（見本院卷一第332
      至334頁）。惟查，證人陳文彥前於警詢中已證述於95年6
      月起曾與被告鄭繼城在集賢路工廠一起從事燒錄工作，直
      到96年2、3月始搬到長安街工廠等語。而證人郭正茂於警
      詢中證述95年中即開始從事重製、販賣盜版影音、遊戲光
      碟等語（見97年度偵字第12969號卷第5至7頁），佐以被
      告鄭繼城亦自承於95年底始至高雄從事色情光碟處理等情
      。以此參互以觀，被告鄭繼城確有於工廠從事盜版影音、
      遊戲光碟之重製工作，殆無疑義。是證人陳文彥此部分之
      證詞，與事實不符，尚難憑採。
    4.被告鄭繼城於警詢時亦供承：「（問：你是何時開始到蘆
      洲工廠?）我是97年6月4日從高雄搭和欣客運到三重，大
      約早上九點到，然後陳文彥叫我坐計程車到長安街的地址
      ，大我就去敲門，林淑輝幫我開門，然後。我就開始工作
      ，林淑輝教我一片一片寫光碟編號，放入棉套這些工作。
      」等語（見刑案偵查卷(一)第232至233頁）。佐以該工廠於
      97年6月5日被查獲包括色情光碟及盜版之影音及遊戲光碟
      母片，被告鄭繼城既明知此為非法燒錄工廠，仍願意來此
      負責燒錄工作，則對於其等非法重製者包含盜版之影音及
      遊戲光碟乙節，自難委為不知。從而，被告鄭繼城係於97
      年6月4日經被告陳文彥之要求，從高雄北上至臺北縣蘆洲
      市○○街347巷1號1樓之燒錄工廠從事燒錄工作，應堪認
      定。
    5.綜上，被告鄭繼城所為前揭犯行，應堪認定。其上開所辯
      ，尚難採信。
（三）被告洪明欽雖以前詞置辯，惟：
    1.被告洪明欽於97年7月8日警詢筆錄時供承：郭正茂開了三
      個網站給我，我的網址有ok-dvd.a-vbs.net、ok-game.a-
      vbs.net、my-dvd.a-vbs.net、my-game.a-vbs.net、還有
      一個link.a-vbs.net系列的網址忘了，dvd系列是賣A片的
      ，game系列是賣遊戲的等語（見刑案偵查卷(一)第310至312
      頁背面），並據證人郭紫玲於審理時證稱：「（問：郭正
      茂說他在九十五年三月二日入監服刑之前，你開始接管他
      本件相關的光碟接受拷貝及買賣的業務，及相關的匯款等
      業務，是否屬實？）我在前開期間內是幫郭正茂處理相關
      匯款的業務。」、「（問：這三張匯款到林迎潔帳戶的單
      據，你是在何種情形下處理的？（提示97他字第4858號卷
      一第96-98頁）我依據小紅傳送到我電子信箱內的資料去
      辦理匯款。」、「（問：小紅是否就是被告洪明欽？）是
      的。」、「（問：所匯出款項的來源為何？）是由宅配通
      匯入郭正茂指定的帳戶內，再由我從各該帳戶領款匯出。
      」、「（問：各該分站的站長你見過面的有那些人？）小
      紅也就是在庭的洪明欽，因為他是當面跟我拿現金的，其
      他人我都沒有見過。」、「（問：洪明欽跟你以往接觸的
      情形如何？）我接管郭正茂交代我匯款的開始，洪明欽會
      將匯款的明細傳到我的信箱，小球、與東東是由我匯款給
      他們，洪明欽我是當面給他現金。洪明欽先把統計出來的
      宅配編號及金額整理傳送到我的信箱，我再根據他所統計
      出來的數字，分別匯款給小球、東東，洪明欽則是自己會
      打電話過來跟我約在民族東路418號我小弟的修車廠附近
      ，當面交付款項給洪明欽。」、「（問：硬碟列印資料中
      ，小紅匯款項目中的『GAME』等紀錄是指何種光碟？（提
      示他字第4858號卷二第76頁正反面並告以要旨）光碟資料
      中都是先記載項目，再往下總計金額，『GAME』從字面看
      是指遊戲光碟。」等語明確（見本院卷一第328至332頁）
      ，且觀諸卷附之被告洪明欽所使用之gomygi
      rl@gmail.com信箱之寄件備份資料夾之列印資料（見刑案
      偵查卷(一)第314頁），可知被告洪明欽確約每週寄「週對
      帳單」予「東東」、「小球」、「郭姐」等人，復參諸被
      告郭紫玲於查獲時之隨身碟內訂單列印資料（見同上卷第
      200至201頁），其中代表被告洪明欽之「小紅」、黃柏鈞
      之「小球」及被告之吳東宏「東東」之資料，下訂分站確
      有包含盜版影音及遊戲光碟、色情光碟等網址。況被告洪
      明欽經營非法網站，對於自己及其下線網站內容包含盜版
      遊戲及影音光碟乙節，自難委為不知。由此足認被告洪明
      欽對於自己及下線之分站係在販賣盜版影音及遊戲光碟一
      事，確屬知情，並實際經營。
    2.綜上，被告洪明欽加入遊戲備份系列加盟站，並擔任站長
      ，其負責將自己及其下線分站長「東東」（即被告吳東宏
      ）、「小球」（即黃柏鈞）等人販賣盜版影音、遊戲光碟
      及色情光碟宅配單明細資料結算後以電子郵件寄給被告郭
      紫玲、吳東宏、黃柏鈞等人對帳，再由被告郭紫玲分配金
      額，是被告洪明欽既有經營上開網站，並負責作帳後請款
      ，足證其確有前揭犯行，殆無疑義。被告洪明欽所辯，亦
      難憑信。
（四）被告吳東宏雖以前詞置辯，惟查：
    1.被告吳東宏於96年間，擔任遊戲備份系列加盟站之分站長
      ，接受不特定人上網訂購色情光碟及盜版影音、遊戲光碟
      ，並由站長即被告洪明欽代為整理計算每週販賣之金額後
      ，製作相關對帳單予共同被告郭紫玲，由被告郭紫玲根據
      上開對帳單將被告吳東宏所販賣之色情、盜版光碟所得匯
      入被告吳東宏設於新光商業銀行股份有限公司0000000000
      000號等情，業據證人即被告郭紫玲於警詢中證述明確（
      見刑案偵查卷(一)第181至183頁），核與證人即被告洪明欽
      於警詢時證述相符（見刑案偵查卷(一)第310至312頁背面）
      。而觀諸於被告郭紫玲處所搜索時所查獲其匯款予被告吳
      東宏之新光銀行存入憑條（97年度他字第4858號卷第99頁
      ），可知被告郭紫玲確曾匯款給被告吳東宏，且依被告郭
      紫玲所查獲之隨身碟內其所製作之對帳資料及訂單列印資
      料（見刑案偵查卷(一)第157至167頁、第194至202頁），均
      有多筆代表被告吳東宏之「東」或「冬」或「東東」資料
      之會計記帳資料，已足認被告郭紫玲確實依被告洪明欽所
      寄送之週對帳單作帳，再據此匯款予被告吳東宏無訛。
    2.被告吳東宏雖辯稱係借錢給小徐，其帳戶內之匯款是小徐
      還給伊的云云。惟關於「小徐」之真實姓名、年籍住居等
      資料為何，被告吳東宏始終無法具體說明，且「小徐」居
      住於大陸地區，被告吳東宏是否會借款50萬元予「小徐」
      ？均有可疑。況被告吳東宏對於小徐如何還款？已還多少
      錢？之後如何向小徐追討債務等重要問題，均無法明確陳
      述（見本院卷(二)第110至111頁），尚難認匯入其帳戶內之
      款項，確為還款，是被告吳東宏上開所辯，亦難採信。
    3.綜上，被告吳東宏所為前揭犯行，應堪認定。其上開所辯
      ，尚難憑採。
（五）綜上所述，本案事證明確，被告陳文彥、鄭繼城、林淑輝
      、郭紫玲、洪明欽、崔基豐、林迎潔、吳東宏之犯行洵堪
      認定，應依法論科。
二、論罪科刑之理由：
（一）按商標之使用，係指為行銷之目的，將商標用於商品、服
      務或其有關之物件，或利用平面圖像、數位影音、電子媒
      體或其他媒介物足以使相關消費者認識其為商標，商標法
      第6條定有明文。是透過電磁作用，如以遊樂器、光碟機
      、電腦主機之操作為媒介，於電視或電腦螢幕前出現商標
      圖樣者，其標示型態足資一般商品購買人認識其表彰商品
      之來源者，自屬商標之使用範疇。經查扣案之遊戲光碟於
      執行使用時，亦會出現微軟公司、新力公司、任天堂公司
      向經濟部智慧財產局註冊登記之相關商標之圖樣，被告陳
      文彥、鄭繼城、林淑輝、郭紫玲、洪明欽、吳東宏重製上
      開遊戲光碟之同時，即係於同一商品使用相同之註冊商標
      ，則該等被告係未得商標權人之同意，於同一商品，使用
      相同之註冊商標，顯已侵害他人之商標權甚明。
（二）次按光碟片如已記載儲存表意人之意思或思想，藉機器或
      電腦之處理所顯示之聲音、影像或符號，足以為表示其用
      意之證明者，依刑法第220條第2項之規定，應認係準文書
      之一種。擅自重製他人之光碟片即所謂仿冒或盜版之光碟
      片，其外觀包裝不論有無被害人公司名稱及授權生產文字
      ，如該光碟片內已燒錄儲存被害人公司名稱及授權生產文
      字，藉機器或電腦之處理，螢幕會顯示被害人公司名稱及
      授權生產文字，足以生損害於公眾或他人，應認係偽造之
      準文書。至販賣此等仿冒之光碟片，是否成立刑法第216
      條之行使偽造文書罪，因其態樣不一，販賣者是否以偽作
      真之意思販賣？有無本於仿冒光碟內容之偽造準文書有所
      主張？是否足以生損害於公眾或他人？應依販賣者主觀之
      意思及客觀之行為，以資審斷。如販賣者主觀上係以偽作
      真之意思販賣，且知買受者一經藉機器或電腦之處理，仿
      冒光碟內容之偽造準文書必當顯現，仍予以出售，將該偽
      造之準文書置於可能發生文書功能之狀態下，應認係對偽
      造準文書之內容有所主張之行使行為，苟足以生損害於公
      眾或他人，即應成立行使偽造文書罪，買受者是否知其為
      仿冒品，並非所問。若販賣者主觀上並無以偽作真之意思
      ，則不成立行使偽造文書罪（最高法院94年度第12次刑事
      庭會議決議參照）。所稱「販賣者主觀上並無以偽作真之
      意思」，係指販賣者主觀上不知上開具準文書屬性之仿冒
      或盜版之光碟片係偽造或變造者（最高法院19年上字第65
      3號判例意旨參照），或不知依該偽造準文書（如仿冒或
      盜版光碟片）之用法，得以之充為真正文書加以使用而言
      （最高法院72年台上字第4709號判例意旨參照）。如販賣
      者知悉其所販賣者為仿冒或盜版之光碟片，且知買受者一
      經藉機器或電腦之處理，仿冒光碟內容之偽造準文書必當
      顯現，仍予以出售，將該偽造之準文書置於可能發生文書
      功能之狀態下，應認係對偽造準文書之內容有所主張之行
      使行為，參諸最高法院26年滬上字第23號、49年台非字第
      24號判例意旨，即應成立行使偽造文書罪。至買受者是否
      知悉其為仿冒品，或仿冒光碟片販售價格之或高或低，並
      非所問（參照最高法院95年台上字第1705號、96年台上字
      第1387號、97年台上字第357號、97年台上字第1692號判
      決意旨參照）。被告陳文彥、鄭繼城、林淑輝、郭紫玲、
      洪明欽、吳東宏等人販售重製光碟於執行使用時，均與非
      盜版之光碟無異，於電視螢幕影像畫面會呈現相關授權文
      字，乃為私文書，足以生損害於被害人及公眾，則該等被
      告將之販售予他人，已有主張行使該重製光碟內偽造準私
      文書之行為，依照上開說明，就此部分自屬行使偽造準私
      文書。
（三）又按刑事法若干犯罪行為態樣，本質上原具有反覆、延續
      實行之特徵，立法時既予特別歸類，定為犯罪構成要件之
      行為要素，則行為人基於概括之犯意，在密切接近之一定
      時、地持續實行之複次行為，倘依社會通念，於客觀上認
      為符合一個反覆、延續性之行為觀念者，於刑法評價上，
      即應僅成立一罪。學理上所稱「集合犯」之職業性、營業
      性或收集性等具有重複特質之犯罪均屬之，例如經營、從
      事業務、收集、販賣、製造、散布等行為概念者是（最高
      法院95年台上第1079號判決參照）。經查本案以被告郭正
      茂為首之集團自92年間起迄97年6月5日為警查獲時止，經
      由網路訂單推銷販賣盜版光碟之營業性行為，係在密集期
      間內以相同之方式持續進行，未曾間斷，是此侵害他人商
      標專用權之商品而販賣之犯行、重製並散布盜版光碟之犯
      行，即具有反覆、延續實行之特徵，從而在行為概念上，
      縱有多次舉措，仍應評價認係包括一罪之集合犯而各論以
      一罪。再按著作權法第91條第2項既係規定意圖銷售或出
      租而擅自重製他人著作，則依低度行為吸收於高度行為之
      原則，其出賣散布重製他人著作之行為，當吸收於擅自重
      製行為之中，自應專依重製之規定處罰（最高法院92年度
      台上字第1425號判決意旨參照）。
（四）核被告陳文彥、鄭繼城、林淑輝、郭紫玲、洪明欽、吳東
      宏（下稱被告陳文彥等6人）所為，均係犯著作權法第91
      條第3項之意圖銷售而擅自以重製於光碟之方法侵害他人
      之著作財產權罪、商標法第81條第1款之未得商標權人同
      意於同一商品使用相同之註冊商標罪、刑法第235條第2項
      之意圖販賣而製造猥褻物品罪、刑法第216條、第210條、
      第220條第2項行使偽造準私文書罪。被告林迎潔則係犯刑
      法第235條第2項之意圖販賣而製造猥褻物品罪。被告陳文
      彥等6人非法重製盜版光碟後，進而為散布之行為，其散
      布之低度行為，應為重製盜版光碟之高度行為所吸收，不
      另論罪（最高法院92年度台上字第1425號判決意旨參照）
      。被告陳文彥等6人基於行銷之目的，擅自使用相同註冊
      商標於同一商品，嗣後進而將該仿冒商標商品加以販賣，
      達成其行銷目的，應認販賣仿冒商標商品之低度行為，為
      擅自使用相同註冊商標於同一商品之高度行為所吸收，而
      僅論以違反商標法第81條第1款之侵害他人商標權罪。另
      被告陳文彥等6人所犯偽造準私文書之罪，亦為行使之高
      度行為所吸收，不另論罪。又刑法第235條第2項既係規定
      意圖販賣而製造猥褻物品，販賣行為係其製造所欲達成之
      目的行為，則依低度行為吸收於高度行為之原則，其嗣後
      販賣猥褻物品之行為，當吸收於製造行為之中，而應依刑
      法第235條第2項之意圖販賣而製造猥褻物品罪處斷。是被
      告陳文彥等6人及被告林迎潔意圖販賣而持有猥褻光碟，
      並進而為販賣行為，該持有之低度行為，應為販賣之高度
      行為所吸收，亦不另論罪。起訴意旨雖認被告陳文彥等6
      人尚犯著作權法第91條之1第3項明知係侵害著作財產權之
      重製光碟而散布罪、商標法第82條販賣仿冒商標商品罪、
      刑法第235條第1項之販賣猥褻物品罪，惟依前所述，均為
      各該高度行為所吸收而不另論罪，併此敘明。被告陳文彥
      等6人以一行為同時觸犯上開擅自以重製光碟之方法侵害
      他人之著作財產權罪、明知未得商標權人同意，於同一商
      品，使用相同之註冊商標罪、行使偽造準私文書罪，係以
      一行為觸犯數罪名之想像競合犯，應依刑法第55條之規定
      ，從一重論以著作權法第91條第3項之罪論處。被告陳文
      彥等6人以同一重製行為，侵害多數著作權人之法益部分
      ，亦為想像競合犯，亦應依刑法第55條規定，從一重之擅
      自以重製光碟之方法侵害他人之著作財產權罪論處。又被
      告陳文彥等6人與被告郭正茂、柯俊一、許書源，及黃柏
      鈞、「何國忠」、綽號「土土」、「邱淑禎」等人間，就
      上開犯行，有犯意聯絡及行為分擔，應論以共同正犯。被
      告林迎潔，與其餘被告陳文彥等6人與被告郭正茂、柯俊
      一、許書源，及黃柏鈞、「何國忠」、綽號「土土」、「
      邱玉禎」等人間，就上開所犯意圖販賣而製造猥褻物品犯
      行部分，有犯意聯絡及行為分擔，亦應論以共同正犯。被
      告陳文彥、鄭繼城、林淑輝、郭紫玲、洪明欽等人利用不
      知情之宅配通公司人員寄送盜版或猥褻光碟及收取貨款，
      均為間接正犯。
（五）按刑法上之幫助犯，係對於犯罪與正犯有共同之認識，而
      以幫助之意思，對於正犯資以助力，而未參與實施犯罪之
      行為者而言，是以，如未參與實施犯罪構成要件之行為，
      且係出於幫助之意思提供助力，即屬幫助犯，而非共同正
      犯。被告崔基豐提供如附表三編號三1、2所示之帳戶存摺
      、提款卡及密碼等物予被告郭紫玲等人，供作匯入販賣盜
      版遊戲光碟、盜版影音光碟及色情光碟款項之使用，遂行
      該等違反著作權之犯行資以助力，而被告陳文彥等6人係
      以意圖銷售而擅自以重製光碟之方法侵害他人之著作財產
      權一罪論處，是核被告崔基豐所為，係犯著作權法第91條
      第3項、刑法第30條第1項前段之意圖銷售而擅自以重製於
      光碟方法侵害他人著作財產權罪之幫助犯，並依刑法第30
      絛第2項規定，依正犯之刑減輕之。
（六）被告陳文彥有事實欄一所載前案執行情形，有臺灣高等法
      院被告前案紀錄表在卷可參，其受有期徒刑執行完畢後，
      5 年內故意再犯有期徒刑以上之本罪，為累犯，應依刑法
      第47條第1項之規定加重其刑。
（七）量刑理由之說明：
      爰審酌被告陳文彥等6人以重製、販賣盜版光碟之方式侵
      害多人之著作財產權及商標權，顯然欠缺保護智慧財產權
      之概念，並製造販賣大量色情光碟，而有礙於社會善良風
      俗；被告林迎潔明知其前夫黃柏鈞為經營販賣色情光碟網
      站，仍提供帳戶供使用，並同享販賣所得利益；被告崔基
      豐則提供帳戶予被告陳文彥等6人使用，助長上開犯罪；
      且本案光盜版光碟達9千多片，色情光碟達3萬4千多片，
      燒錄機達171台，足見其規模之大，本應重懲，念及被告
      陳文彥、林淑輝、郭紫玲、崔基豐、林迎潔犯後坦承犯行
      ，態度良好，且被告林淑輝、郭紫玲、洪明欽並無刑案前
      案記錄，有臺灣高等法院被告前案紀錄表在卷可稽，素行
      尚可，而被告郭紫玲復與日商新力公司達成和解並履行和
      解條件（見本院卷第200至203頁），併參酌被告等人犯罪
      之動機、目的、手段及各被告角色分工、參與時間長短、
      所得利益多寡，及被告鄭繼城、洪明欽、吳東宏否認犯罪
      之犯後態度等一切情狀，分別量處如主文所示之刑，並就
      被告崔基豐、林迎潔所處有期徒刑部分諭知易科罰金之折
      算標準。
（八）沒收部分：
    1.如附表三編號二1、2、4所示之物，均為被告陳文彥等6人
      所重製之盜版光碟，係供其等犯本件侵害著作權犯罪所用
      之物，亦係侵害他人商標權所製造之商品，雖著作權法及
      商標法均有沒收之規定，然被告陳文彥等6人所犯上開2罪
      間因有想像競合關係而從一重之著作權法處斷，依主刑與
      從刑不可分原則，不問屬於犯人與否，均應依著作權法第
      98條之規定宣告沒收之。
    2.如附表三編號二3、5所示之色情光碟，為猥褻物品，爰依
      刑法第235條第3項規定，不問屬於犯人與否，均宣告沒收
      之。
    3.如附表三編號一1至3，及附表三編號二6至15所示之物，
      及附表三編號三1至5所示之物，為被告陳文彥等6人所有
      ，且係供本案侵害著作權犯罪所用之物，均應依著作權法
      第98條規定沒收。
    4.如附表三編號一4、編號二16、18至20、編號三6所示之物
      ，亦無積極證據足認與本案有關連性，自均無從併予宣告
      沒收。至如附表三編號二17所示之物，雖屬本案之證物，
      但非供犯罪所用、預備或犯罪所得之物，且非違禁物或其
      他依法應沒收之物，亦不予宣告沒收，併此敘明。
三、不另為無罪諭知部分（即被告林迎潔被訴違反著作權法、商
    標法及偽造文書部分）：
（一）公訴意旨另以：被告林迎潔於96年間起，與同屬被告郭正
      茂盜版光碟集團成員之被告洪明欽共同基於販賣猥褻物品
      、意圖銷售擅自以重製之方法侵害他人著作財產權、明知
      為侵害著作權之物而意圖營利而交付及販賣仿冒商標商品
      、行使偽造私文書之犯意聯絡，擔任被告洪明欽ok-dvd.a
      -vbs.net、ok-game-a-vbs.net、my-dvd.a-vbs.net、my-
      game-a-vbs.net、link.a-bvs.net等網站站長，接受不特
      定人上網訂購附表三編號二3.色情光碟及如附件一至四所
      示之盜版光碟，並由被告洪明欽每週代為計算林迎潔販賣
      色情及盜版光碟所得後製成「球_宅配通對帳單.xls」之
      excel檔案後，以gomygirl@gmail.com電子郵件寄送至被
      告郭紫玲所使用帳號為annykuo3535@yahoo.com.tw、被告
      林迎潔所使用帳號為gy786@hotmail.com電子郵件信箱後
      ，由被告郭紫玲依上開excel檔案整理內容將被告林迎潔
      、吳東宏販賣色情、盜版光碟所得匯入被告林迎潔設於中
      國信託銀行000000000000000號及被告吳東宏設於新光商
      業銀行0000000000000號帳戶內牟利。因認被告林迎潔尚
      涉有刑法第216條、第210條、第220條第2項、著作權法第
      91 條第3項、第2項之意圖銷售而擅自以重製於光碟之方
      法侵害他人之著作財產權罪、著作權法第91條之1第3項明
      知係侵害著作財產權之重製光碟而散布罪、商標法第81條
      第1款之未得商標權人同意於同一商品使用相同之註冊商
      標罪、商標法第82條販賣仿冒商標商品罪嫌云云。
（二）按犯罪事實應依證據認定之，無證據不得推定其犯罪事實
      ；被告或共犯之自白，不得作為有罪判決之唯一證據，仍
      應調查其他必要之證據，以察其是否與事實相符；又不能
      證明被告犯罪者，應諭知無罪之判決；刑事訴訟法第154
      條第2項、第156條第2項、第301條第1項分別定有明文。
      次按，所謂證據，係指直接間接足以證明犯罪行為之一切
      證人、證物而言；且事實之認定，應憑證據，如未能發現
      相當證據，或證據不足以證明，自不能以推測或擬制之方
      法，以為裁判基礎，最高法院30年上字第128號、40年台
      上字第86號判例均可資參考。再按認定不利於被告之事實
      ，須依積極證據，苟積極證據不足為不利於被告事實之認
      定時，即應為有利於被告之認定，更不必有何有利之證據
      ，最高法院30年上字第816號判例意旨可資參照。另按刑
      事訴訟上證明之資料，無論其為直接或間接證據，均須達
      於通常一般之人均不致有所懷疑，而得確信其為真實之程
      度，始得據為有罪之認定，若其關於被告是否犯罪之證明
      未能達此程度，而有合理懷疑之存在，致使無從形成有罪
      之確信，根據「罪證有疑，利於被告」之證據法則，即不
      得遽為不利被告之認定，有最高法院76年度台上字第4986
      號判例可稽。
（三）公訴意旨認被告林迎潔尚涉犯上開犯行，無非係以理由欄
      貳一(一)所載證據為其主要論據。訊據被告林迎潔堅詞否認
      有重製或製造上開盜版光碟之情事，辯稱：我的中國信託
      帳戶都是交給我前夫黃柏鈞使用，我知道他有持以經營販
      賣色情光碟的網站，但並不知道他另有販賣盜版遊戲、影
      音光碟，他於於98年9月間已死亡等語（見本院卷二第185
      頁背面至186頁）。經查：
    1.本案依被告郭紫玲、洪明欽於警詢中之證述及匯款存入憑
      條、被告郭紫玲遭查獲之隨身碟列印資料，被告郭明欽確
      有按週將分站長「小球」販賣盜版遊戲、影音光碟及色情
      光碟所得結算後之「球_宅配通對帳單.xls」按週寄給被
      告郭紫玲，再由被告郭紫玲依對帳單結算金額匯款至被告
      林迎潔上開中國信託帳戶。是本案之主要爭點，在於被告
      林迎潔是否即經營上開網站之「小球」？被告林迎潔是否
      有將其中國信託帳戶交予其前夫黃柏鈞使用？被告林迎潔
      對於其前夫使用其帳戶作何用途是否知情？先予敘明。
    2.依被告郭正茂、郭紫玲、洪明欽之歷次供述內容，僅得知
      擔任分站長之「小球」均係透過電子郵件相聯繫，販賣所
      得則直接匯款至被告林迎潔上開中國信託帳戶，實際上並
      未與「小球」碰面，故其等均未指認「小球」即為被告林
      迎潔。
    3.黃柏鈞確於98年9月間死亡乙節，有個人基本資料查詢結
      果表在卷可稽（見本院卷二第115頁），而觀諸被告林迎
      潔所提出其前夫黃柏鈞於生前之98年1月9日以Yahoo電子
      郵件寄給被告林迎潔之Yahoo電子郵件列印資料，信件標
      題為「小鈞來信」、信件內容為「有幾件事～我先和妳說
      一下～因為可能是你現在比較需要的」、「離婚手續...
      我隨時都可以去辦～等妳想要辦時～和我說～我都會隨時
      配合妳」、「......中信的頭戶～還有～ADSL和我遠傳的
      門號～妳看要不要去把她們取消～因為妳上次說今年會有
      官司～我怕是因為我工作的都是用妳的身份～而去影響到
      妳，我自己會自己用別人的資料重新辦我要用的」等語，
      此有100年度桃院公字第003000040號公證書證本及經公證
      人公證之電子郵件列印資料在卷可稽（見本院卷二第187
      至192頁）。本院審酌上開電子郵件資料係存放於雅虎奇
      摩公司伺服器內，且寄信時間均由電腦系統自動帶上，一
      般人難以事後更改內容造假，且檢察官係於98年2月9日始
      批示傳喚被告林迎潔到庭，有檢察官辦案進行單在卷可稽
      （見98年度他字第996號卷一第56頁），則被告林迎潔尚
      從無知悉遭偵查而事前寄信作假之可能。是被告林迎潔所
      提上開證據，應可採信。從而，被告林迎潔確實將上開其
      所有之中國信託帳戶交予其前夫黃柏鈞使用，而黃柏鈞確
      有擔任遊戲備份系列加盟站分站長，應堪認定。
    4.關於被告林迎潔交付上開中國信託帳戶予黃柏鈞使用之用
      途，被告林迎潔到庭供稱：我知道黃柏鈞有在經營賣色情
      光碟片的網站，但我沒聽他說過有賣盜版遊戲光碟、影音
      光碟等語（見本院卷二第185頁背面至186頁）。本院審酌
      被告林迎潔與黃柏鈞當時係夫妻關係，被告林迎潔將其中
      國信託帳戶交予黃柏鈞使用，並無違背常情（此與一般人
      交付帳戶予陌生第三人而涉有幫助情形不同，故不構成幫
      助犯），而被告林迎潔既僅供承黃柏鈞為經營色情網站而
      使用其中國信託帳戶，並同享帳戶內販賣所得利益等情（
      見本院卷二第186頁），並無其他積極證據證明被告林迎
      潔主觀上知悉黃柏鈞尚有販賣盜版影音及遊戲光碟，基於
      「罪疑惟輕」原則，尚難執此推論被告林迎潔確知悉黃柏
      鈞尚販賣盜版影音及遊戲光碟，應認被告林迎潔無販賣盜
      版光碟之犯意聯絡，僅應論以製造、販賣色情光碟之共同
      正犯。
    5.此外，復查無其他積極證據足認被告林迎潔有與被告陳文
      彥等6人就上開製造、販賣盜版光碟有何犯意之聯絡及行
      為之分擔，此部分不能證明被告林迎潔犯罪，原應為無罪
      之諭知，惟此部分與前揭論罪科刑之意圖販賣而製造猥褻
      物品犯行，有裁判上一罪之關係，爰不另為無罪之諭知，
      併此敘明。
據上論斷，應依刑事訴訟法第299條第1項前段，著作權法第91條
第3項、第98條，商標法第81條第1款，刑法第11條、第28條、第
235條第2項、第3項、第210條、第216條、第220條第2項、第30
條第1項、第2項、第47條第1項前段、第41條第1項前段、第55條
，刑法施行法第1條之1，判決如主文。
本案經檢察官盧慧珊到庭執行職務。
中    華    民    國   100    年    7     月    19    日
                  刑事第十一庭  審判長法  官 黃紹紘
                                      法  官 藍家偉
                                      法  官 顧正德
上正本證明與原本無異。
如不服本判決應於收受送達後10日內向本院提出上訴書狀，並應
敘述具體理由；其未敘述上訴理由者，應於上訴期間屆滿後20日
內向本院補提理由書（均須按他造當事人之人數附繕本）「切勿
逕送上級法院」。告訴人或被害人如對於本判決不服者，應具備
理由請求檢察官上訴，其上訴期間之計算係以檢察官收受判決正
本之日期為準。
                                      書記官 郭錦賢
中    華    民    國   100    年    7     月    26    日
著作權法第91條
擅自以重製之方法侵害他人之著作財產權者，處 3 年以下有期
徒刑、拘役，或科或併科新臺幣 75 萬元以下罰金。
意圖銷售或出租而擅自以重製之方法侵害他人之著作財產權者，
處 6 月以上 5 年以下有期徒刑，得併科新臺幣 20 萬元以上
2 百萬元以下罰金。
以重製於光碟之方法犯前項之罪者，處 6 月以上 5 年以下有期
徒刑，得併科新臺幣 50 萬元以上 5 百萬元以下罰金。
著作僅供個人參考或合理使用者，不構成著作權侵害。
著作權法第98條
犯第 91 條至第 93 條、第 95 條至第 96 條之 1 之罪，供犯
罪所用或因犯罪所得之物，得沒收之。但犯第 91 條第 3 項及
第 91 條之 1 第 3 項之罪者，其得沒收之物，不以屬於犯人者
為限。
商標法第81條
未得商標權人或團體商標權人同意，有下列情形之一者，處 3
年以下有期徒刑、拘役或科或併科新臺幣 20 萬元以下罰金：
一、於同一商品或服務，使用相同之註冊商標或團體商標者。
二、於類似之商品或服務，使用相同之註冊商標或團體商標，有
    致相關消費者混淆誤認之虞者。
三、於同一或類似之商品或服務，使用近似於其註冊商標或團體
    商標之商標，有致相關消費者混淆誤認之虞者。
中華民國刑法第210條
（偽造變造私文書罪）
偽造、變造私文書，足以生損害於公眾或他人者，處 5 年以下
有期徒刑。
中華民國刑法第216條
（行使偽造變造或登載不實之文書罪）
行使第 210 條至第 215 條之文書者，依偽造、變造文書或登載
不實事項或使登載不實事項之規定處斷。
中華民國刑法第220條
（準文書）
在紙上或物品上之文字、符號、圖畫、照像，依習慣或特約，足
以為表示其用意之證明者，關於本章及本章以外各罪，以文書論
。
錄音、錄影或電磁紀錄，藉機器或電腦之處理所顯示之聲音、影
像或符號，足以為表示其用意之證明者，亦同。
附表一：影音光碟（視聽著作）
 ┌──┬─────────────┬────────┬─────┐
 │編號│中文片名                  │權利人          │數量（片）│
 ├──┼─────────────┼────────┼─────┤
 │  1 │空中危機                  │迪士尼公司      │ 3        │
 ├──┼─────────────┤                ├─────┤
 │  2 │四眼天雞                  │                │ 1        │
 ├──┼─────────────┤                ├─────┤
 │  3 │長毛狗                    │                │ 2        │
 ├──┼─────────────┤                ├─────┤
 │  4 │未來小子                  │                │ 2        │
 ├──┼─────────────┤                ├─────┤
 │  5 │萬鱷巨獸                  │                │ 4        │
 ├──┼─────────────┤                ├─────┤
 │  6 │荒野大飆客                │                │ 3        │
 ├──┼─────────────┤                ├─────┤
 │  7 │超狗任務                  │                │ 4        │
 ├──┼─────────────┤                ├─────┤
 │  8 │神鬼奇航3:世界的盡頭      │                │ 2        │
 ├──┼─────────────┤                ├─────┤
 │  9 │料理鼠王                  │                │ 1        │
 ├──┼─────────────┼────────┼─────┤
 │ 10 │哈利波特：火盃的考驗      │華納兄弟公司    │ 2        │
 ├──┼─────────────┤                ├─────┤
 │ 11 │諜對諜                    │                │ 2        │
 ├──┼─────────────┤                ├─────┤
 │ 12 │聯合縮小兵                │                │ 4        │
 ├──┼─────────────┤                ├─────┤
 │ 13 │神鬼無間                  │                │ 1        │
 ├──┼─────────────┤                ├─────┤
 │ 14 │硫磺島的英雄們            │                │ 1        │
 ├──┼─────────────┤                ├─────┤
 │ 15 │300壯士:斯巴達的逆襲      │                │ 1        │
 ├──┼─────────────┤                ├─────┤
 │ 16 │瞞天過海3:十三王牌        │                │ 2        │
 ├──┼─────────────┤                ├─────┤
 │ 17 │哈利波特5:鳳凰會的密令    │                │ 2        │
 ├──┼─────────────┼────────┼─────┤
 │ 18 │婆家就是你家              │ 福斯公司       │ 1        │
 ├──┼─────────────┤                ├─────┤
 │ 19 │偷穿高跟鞋                │                │ 1        │
 ├──┼─────────────┤                ├─────┤
 │ 20 │穿著Prada的惡魔           │                │ 2        │
 ├──┼─────────────┤                ├─────┤
 │ 21 │芭樂特                    │                │ 2        │
 ├──┼─────────────┤                ├─────┤
 │ 22 │小太陽的願望              │                │ 1        │
 ├──┼─────────────┤                ├─────┤
 │ 23 │太陽浩劫                  │                │ 2        │
 ├──┼─────────────┤                ├─────┤
 │ 24 │史詩大帝國                │                │ 1        │
 ├──┼─────────────┤                ├─────┤
 │ 25 │邁阿密瘋雲                │                │ 2        │
 ├──┼─────────────┤                ├─────┤
 │ 26 │征服者                    │                │ 1        │
 ├──┼─────────────┤                ├─────┤
 │ 27 │辛普森家庭電影版          │                │ 2        │
 ├──┼─────────────┤                ├─────┤
 │ 28 │終極警探4.0               │                │ 3        │
 ├──┼─────────────┤                ├─────┤
 │ 29 │博物館驚魂夜              │                │ 1        │
 ├──┼─────────────┤                ├─────┤
 │ 30 │異形戰場2                 │                │ 2        │
 ├──┼─────────────┤                ├─────┤
 │ 31 │荷頓奇遇記                │                │ 2        │
 ├──┼─────────────┤                ├─────┤
 │ 32 │驚奇四超人                │                │ 2        │
 ├──┼─────────────┤                ├─────┤
 │ 33 │移動世界                  │                │ 2        │
 ├──┼─────────────┼────────┼─────┤
 │ 34 │ 金剛                     │環球公司        │ 2        │
 ├──┼─────────────┤                ├─────┤
 │ 35 │ 邁阿密風雲               │                │ 1        │
 ├──┼─────────────┤                ├─────┤
 │ 36 │ 新婚奧客                 │                │ 1        │
 ├──┼─────────────┤                ├─────┤
 │ 37 │ 同床異夢                 │                │ 2        │
 ├──┼─────────────┤                ├─────┤
 │ 38 │ 雙面特勤                 │                │ 1        │
 ├──┼─────────────┤                ├─────┤
 │ 39 │ 豆豆假期                 │                │ 1        │
 ├──┼─────────────┤                ├─────┤
 │ 40 │ 美國黑幫                 │                │ 2        │
 ├──┼─────────────┤                ├─────┤
 │ 41 │ 蓋世奇才                 │                │ 2        │
 ├──┼─────────────┤                ├─────┤
 │ 42 │ 反恐戰場                 │                │ 2        │
 ├──┼─────────────┤                ├─────┤
 │ 43 │ 鬼使神差                 │                │ 1        │
 ├──┼─────────────┼────────┼─────┤
 │ 44 │ 哈啦猛男秀2：歐亞種馬    │哥倫比亞公司    │ 1        │
 ├──┼─────────────┤                ├─────┤
 │ 45 │ 藝伎回憶錄               │                │ 2        │
 ├──┼─────────────┤                ├─────┤
 │ 46 │ 我愛上流                 │                │ 1        │
 ├──┼─────────────┤                ├─────┤
 │ 47 │ RV休旅任務               │                │ 1        │
 ├──┼─────────────┤                ├─────┤
 │ 48 │ 國王人馬                 │                │ 4        │
 ├──┼─────────────┤                ├─────┤
 │ 49 │ 蜘蛛人3                  │                │ 1        │
 ├──┼─────────────┤                ├─────┤
 │ 50 │ 惡靈戰警                 │                │ 1        │
 ├──┼─────────────┤                ├─────┤
 │ 51 │ 勾引陌生人               │                │ 1        │
 ├──┼─────────────┼────────┼─────┤
 │ 52 │ 衝浪季節                 │美商新力公司    │ 1        │
 ├──┼─────────────┼────────┼─────┤
 │ 53 │ 婚禮終結者               │新線公司        │ 1        │
 ├──┼─────────────┤                ├─────┤
 │ 54 │ 蝴蝶效應2                │                │ 1        │
 ├──┼─────────────┤                ├─────┤
 │ 55 │ 我的火星小孩             │                │ 2        │
 ├──┼─────────────┤                ├─────┤
 │ 56 │ 尖峰時刻3                │                │ 2        │
 ├──┼─────────────┼────────┼─────┤
 │ 57 │ 鐵男總動員               │派拉蒙公司      │ 2        │
 ├──┼─────────────┤                ├─────┤
 │ 58 │ 血盟兄弟                 │                │ 1        │
 ├──┼─────────────┤                ├─────┤
 │ 59 │ 關鍵下一秒               │                │ 1        │
 ├──┼─────────────┤                ├─────┤
 │ 60 │ 史瑞克三世               │                │ 4        │
 ├──┼─────────────┤                ├─────┤
 │ 61 │ 變形金剛                 │                │ 1        │
 ├──┼─────────────┤                ├─────┤
 │ 62 │ 蠢蛋搞怪秀2: 無厘取鬧    │                │ 2        │
 ├──┼─────────────┤                ├─────┤
 │ 63 │ 索命黃道帶               │                │ 5        │
 ├──┼─────────────┤                ├─────┤
 │ 64 │ 柯洛弗檔案               │                │ 2        │
 ├──┼─────────────┼────────┼─────┤
 │    │                          │總計            │166       │
 └──┴─────────────┴────────┴─────┘
 附表二：
 ┌──┬──────┬──────┬─────┬─────────┐
 │編號│  簽約名稱  │簽約時間    │帳戶所有人│ 代 收 貨 款 帳 戶│
 ├──┼──────┼──────┼─────┼─────────┤
 │ 1  │大綜郵購中心│92年12月17日│黃益智    │中國信託商業銀行台│
 │    │            │            │          │中分行之0000000000│
 │    │            │            │          │43320號帳戶       │
 │    │            │            │          ├─────────┤
 │    │            │            │          │中華郵政股份有限公│
 │    │            │            │          │司（下稱中華郵政）│
 │    │            │            │          │台中旱溪郵局之7000│
 │    │            │            │          │0000000000000號帳 │
 │    │            │            │          │戶                │
 │    │            ├──────┼─────┼─────────┤
 │    │            │93年3月2日  │郭周金寶  │誠泰商業銀行五常分│
 │    │            │            │          │行000000000000號帳│
 │    │            │            │          │戶                │
 │    │            │            ├─────┼─────────┤
 │    │            │            │崔基豐    │中華郵政之00000000│
 │    │            │            │          │0000000000000號帳 │
 │    │            │            │          │戶                │
 ├──┼──────┼──────┼─────┼─────────┤
 │ 2  │巴黎草莓    │94年10月24日│許書源    │彰化銀行蘆洲分行之│
 │    │            │            │          │00000000000000000 │
 │    │            │            │          │號帳戶            │
 │    │            │            ├─────┼─────────┤
 │    │            │            │陳文彥    │中華郵政南區郵政管│
 │    │            │            │          │理局00000000000000│
 │    │            │            │          │951號帳戶         │
 ├──┼──────┼──────┼─────┼─────────┤
 │ 3  │凱威生物科技│95年4月7日  │賴彥光    │中華郵政大里郵局之│
 │    │            │            │          │000000000000000049│
 │    │            │            │          │號帳戶            │
 │    │            │            ├─────┼─────────┤
 │    │            │            │崔基豐    │中華郵政大里郵局之│
 │    │            │            │          │000000000000000005│
 │    │            │            │          │294號帳戶         │
 ├──┼──────┼──────┼─────┼─────────┤
 │ 4  │王為晨      │            │王為晨    │富邦銀行帳戶      │
 └──┴──────┴──────┴─────┴─────────┘
 附表三：
 ┌──┬─────────┬─────┬─────────────────┐
 │編號│搜索地點          │受搜索人  │扣得物品                          │
 ├──┼─────────┼─────┼─────────────────┤
 │ 一 │臺南縣永康市○○路│柯俊一    │1.銀行存摺21本                    │
 │    │1段185巷8號       │          │2.行動上網卡1片                   │
 │    │                  │          │3.筆記型電腦1部                   │
 │    │                  │          │4.行動電話1支                     │
 ├──┼─────────┼─────┼─────────────────┤
 │ 二 │臺北縣蘆洲市○○街│鄭繼城林淑│1.盜版影音光碟：192片。           │
 │    │347巷1號1樓       │輝        │2.盜版遊戲光碟：7,872片。         │
 │    │                  │          │3.色情光碟：34,068片。            │
 │    │                  │          │4.待寄光碟成品（盜版影音及遊戲光碟│
 │    │                  │          │  部分）                          │
 │    │                  │          │5.待寄光碟成品（色情光碟部分）    │
 │    │                  │          │6.空白片1萬5,849片                │
 │    │                  │          │7.燒錄機171台                     │
 │    │                  │          │8.筆記型電腦2台                   │
 │    │                  │          │9.噴墨印表機1台                   │
 │    │                  │          │10.雷射印表機1台                  │
 │    │                  │          │11.現場訂單2箱                    │
 │    │                  │          │12.宅配通空白貼紙1箱              │
 │    │                  │          │13.電源線50條                     │
 │    │                  │          │14.鄭繼城所有隨身硬碟3個          │
 │    │                  │          │15.廢片1箱                        │
 │    │                  │          │16.鄭繼城隨身物品1箱              │
 │    │                  │          │17.電腦蒐證資料1箱                │
 │    │                  │          │18.鄭繼城手機1支                  │
 │    │                  │          │19.林淑輝手機1支                  │
 │    │                  │          │20.遊戲記憶卡5個                  │
 ├──┼─────────┼─────┼─────────────────┤
 │ 三 │臺北市松山區復興北│郭紫玲    │1.被告崔基豐所有大里郵局儲金簿3本 │
 │    │路427巷26號1樓    │          │2.被告崔基豐所有大里郵局金融卡1張 │
 │    │                  │          │3.匯款明細資料1疊                 │
 │    │                  │          │4.匯款明細簿1本                   │
 │    │                  │          │5.隨身硬碟1台                     │
 │    │                  │          │6.行動電話1支                     │
 └──┴─────────┴─────┴─────────────────┘